【裁判字號】    96,訴,747
【裁判日期】    970124
【裁判案由】    違反槍砲彈藥刀械管制條例
【裁判全文】
臺灣苗栗地方法院刑事判決               96年度訴字第747號
公  訴  人  臺灣苗栗地方法院檢察署檢察官
被      告  甲○○
                    國民身分證.
選任辯護人  江錫麒  律師
上列被告因違反槍砲彈藥刀械管制條例案件，經檢察官提起公訴
（96年度偵字第3711號、第4206號），本院判決如下：
    主  文
甲○○未經許可，持有具有殺傷力之空氣槍，處有期徒刑壹年陸
月，併科罰金新臺幣參萬元，罰金如易服勞役，以新臺幣壹仟元
折算壹日；扣案如附表編號一所示之空氣槍壹支（含鋼瓶，槍枝
管制編號：0000000000）、編號三所示鋼珠壹包均沒收。又未經
許可，持有具有殺傷力之空氣槍，處有期徒刑壹年陸月，併科罰
金新臺幣參萬元，罰金如易服勞役，以新臺幣壹仟元折算壹日；
扣案如附表編號二所示之空氣槍壹支（含鋼瓶，槍枝管制編號：
0000000000）、編號三所示鋼珠壹包均沒收。應執行有期徒刑貳
年，併科罰金新臺幣伍萬元，罰金如易服勞役，以新臺幣壹仟元
折算壹日；緩刑肆年，並應向公庫支付新臺幣拾萬元。扣案如附
表編號一、二所示之空氣槍貳支（均含鋼瓶，槍枝管制編號分別
為0000000000、0000000000）、編號三所示鋼珠壹包均沒收。
    事  實
一、甲○○明知可發射子彈具有殺傷力之槍枝，屬槍砲彈藥刀械
    管制條例管制之物品，非經中央主管機關許可，不得持有，
    仍於民國96年3 月間某日，自雅虎網站上購得以外接高壓鋼
    瓶內氣體為發射動力、具有殺傷力之空氣槍1 支 (含鋼瓶，
    槍枝管制編號0000000000) ，即未經許可而持有之；又於同
    年6 月間某日，復自網路上購買以外接高壓鋼瓶內氣體為發
    射動力、具有殺傷力之空氣槍1 支 (含鋼瓶，槍枝管制編號
    0000000000) ，亦未經許可而持有之。甲○○將上揭空氣槍
    2 支，先後均藏放於其位於苗栗縣頭份鎮○○路502 巷29號
    住處2 樓臥房之床頭櫃內。嗣於同年7 月27日17時40分許，
    經警依法至其位於苗栗縣頭份鎮○○路502 巷29號住處執行
    搜索，扣得上揭空氣槍2 支（均含鋼瓶）及6mm 鋼珠1 包，
    而查獲上情。
二、案經臺北市警察局刑事警察大隊報請臺灣苗栗地方法院檢察
    署檢察官偵查起訴。
    理  由
一、認定事實：
  (一)被告之陳述：
    被告甲○○對於上揭事實於警訊時、偵查中及本院審理中均
    坦承不諱（參見96年度偵字第3711號偵查卷第14頁至第17頁
    、第57頁，本院96年12月10日準備程序筆錄第2 頁）。
  (二)關於證據能力：本件無關於證據能力之爭議。
  (三)斟酌證據認定事實：被告上揭自白，有臺北市警察局刑事警
    察大隊搜索扣押筆錄、扣押物品目錄表、臺北市政府警察局
    槍枝初步檢視報告表、內政部警政署刑事警察局96年8 月23
    日刑鑑字第0960117425號槍彈鑑定書、現場蒐證照片4 張附
    卷可稽，復有上揭空氣槍2 支（均含鋼瓶，槍枝管制編號分
    別為0000000000、0000000000）及6mm 鋼珠1 包扣案可資佐
    證，被告先後持有上揭具有殺傷力之空氣槍2 支之事實，堪
    予認定。
二、論罪科刑：
  (一)罪名：
    被告甲○○所為之上揭行為，均係違反槍砲彈藥刀械管制條
    例第8 條第4 項之未經許可，持有具有殺傷力之空氣槍罪。
  (二)罪數：
    被告所犯上揭2 次未經許可，持有具有殺傷力之空氣槍罪，
    犯意各別，應予分論併罰。
  (三)酌減其刑：
    被告平日擔任三竹小客車租賃有限公司之交通車司機，有正
    當職業，有該公司出具之在職證明1 紙附卷可稽（參見上開
    偵查卷第68頁），並有父母、子女須仰賴其扶養，有戶口名
    簿影本1 紙在卷可參（參見上開偵查卷第60頁），復以其犯
    後深表後悔，且其持有上揭空氣槍2 支之動機僅係出於好奇
    始予收藏，並未用作不法途徑，本院認其犯罪情狀顯可憫恕
    ，爰依刑法第59條酌減其刑，以勵自新。
  (四)量刑：爰審酌被告甲○○所為犯行對於社會治安之潛在威脅
    ，然並未發生實害及於犯後坦承犯行之態度等一切情狀，爰
    分別量處如主文所示之刑，罰金部分並諭知易服勞役之折算
    標準。
  (五)緩刑：被告雖曾於82年間受有期徒刑6 月之宣告，惟已於83
    年3 月17日執行完畢，而此後未再受有期徒刑以上刑之宣告
    ，因一時失慮，偶罹刑典，事後已坦承犯行，深具悔意，經
    此刑之宣告後，應知警惕而無再犯之虞，本院因認以暫不執
    行其刑為適當，予以宣告緩刑，並諭知應向公庫支付新台幣
    100,000元，以啟自新。
  (六)沒收：
    扣案具殺傷力之空氣槍2 支（均含鋼瓶，槍枝管制編號分別
    為0000000000、0000000000），均屬違禁物，應依刑法第38
    條第1 項第1 款之規定宣告沒收；又扣案鋼珠1 包，既係被
    告所有供其發射上揭空氣槍2 支所使用之物，業據被告供承
    在卷（參見上開偵查卷第16頁），則應依刑法第38條第1 項
    第2 款之規定予以宣告沒收，併此敘明。
據上論結，應依刑事訴訟法第299 條第1 項前段，槍砲彈藥刀械
管制條例第8 條第4 項，刑法第11條前段、第59條、第42條第3
項前段、第38條第1 項第1 款、第2 款、第51條第5 款、第7 款
、第9 款、第10款、第74條第1 項第2 款、第2 項第4 款，判決
如主文。
本案經檢察官黃俊鳴到庭執行職務。
中    華    民    國    97    年    1     月    24    日
                  刑事第二庭  審判長法  官  吳  炳  桂
                                    法  官  魏  宏  安
                                    法  官  楊  清  益
以上正本證明與原本無異。
如不服本判決，應於判決送達後10日內向本院提出上訴狀（應抄
附繕本），其未敘述上訴理由者，應於上訴期間屆滿後20日內補
提理由書狀於本院，上訴於臺灣高等法院臺中分院。
                                    書記官  蘇  文  熙
中    華    民    國    97    年    1     月    25    日
附錄本件論罪科刑法條：
槍砲彈藥刀械管制條例第8 條第4 項：
未經許可，持有、寄藏或意圖販賣而陳列第1 項所列槍枝者，處
3 年以上10年以下有期徒刑，併科新臺幣7 佰萬元以下罰金。
┌──┬────┬──┬────┬────┬────┬───────┐
│編號│扣案物  │數量│查扣時間│查扣地點│鑑定文號│鑑定結果      │
├──┼────┼──┼────┼────┼────┼───────┤
│ 1  │SP100 型│壹支│96年7 月│苗栗縣頭│內政部警│係氣體動力式槍│
│    │仿步槍外│    │27日17時│份鎮尖豐│政署刑事│枝，以外接高壓│
│    │型空氣槍│    │40分許  │路502 巷│警察局96│鋼瓶內氣體為發│
│    │1 支（槍│    │        │29號    │年8 月23│射動力，經以金│
│    │枝管制編│    │        │        │日刑鑑字│屬彈丸測試3 次│
│    │號：1102│    │        │        │第096011│，其中彈丸（直│
│    │026455）│    │        │        │7425號槍│徑5.98 mm 、重│
│    │        │    │        │        │彈鑑定書│量0.88g） 最大│
│    │        │    │        │        │        │發射速度為197 │
│    │        │    │        │        │        │公尺/ 秒，計算│
│    │        │    │        │        │        │其動能為17焦耳│
│    │        │    │        │        │        │，換算其單位面│
│    │        │    │        │        │        │積動能為60焦耳│
│    │        │    │        │        │        │/ 平方公分，已│
│    │        │    │        │        │        │超過日本科學警│
│    │        │    │        │        │        │察研究所之研究│
│    │        │    │        │        │        │結果，足以穿入│
│    │        │    │        │        │        │人體皮肉層之20│
│    │        │    │        │        │        │焦耳/ 平方公分│
│    │        │    │        │        │        │，具有殺傷力。│
├──┼────┼──┼────┼────┼────┼───────┤
│ 2  │SP100 型│壹支│同上    │ 同上   │同上    │係氣體動力式槍│
│    │仿步槍外│    │        │        │        │枝，以外接高壓│
│    │型空氣槍│    │        │        │        │鋼瓶內氣體為發│
│    │1 支（槍│    │        │        │        │射動力，經以金│
│    │枝管制編│    │        │        │        │屬彈丸測試3 次│
│    │號：1102│    │        │        │        │，其中彈丸（直│
│    │026456）│    │        │        │        │徑5.98mm、重量│
│    │        │    │        │        │        │0.87g） 最大發│
│    │        │    │        │        │        │射速度為212 公│
│    │        │    │        │        │        │尺/ 秒，計算其│
│    │        │    │        │        │        │動能為19焦耳，│
│    │        │    │        │        │        │換算其單位面積│
│    │        │    │        │        │        │動能為69焦耳/ │
│    │        │    │        │        │        │平方公分，已超│
│    │        │    │        │        │        │過日本科學警察│
│    │        │    │        │        │        │研究所之研究結│
│    │        │    │        │        │        │果，足以穿入人│
│    │        │    │        │        │        │體皮肉層之20焦│
│    │        │    │        │        │        │耳/ 平方公分，│
│    │        │    │        │        │        │具有殺傷力。  │
├──┼────┼──┼────┼────┼────┼───────┤
│ 3  │6MM 鋼珠│壹包│同上    │同上    │        │              │
└──┴────┴──┴────┴────┴────┴───────┘


司法院資訊處製作；財團法人民間司法改革基金會備份。
